# 外国企业驻华代表处的会计核算执行什么会计制度？

提问人：童年时光 时间：2011-04-02 10:18:36
外国企业驻华代表处的会计核算执行什么会计制度？

回答人：chenyiwei
没有专门针对外国企业驻华代表机构的会计制度。但鉴于此类代表机构业务一般都较为简单和常规化，所以按照一般会计原则核算（借鉴企业会计准则中的适用规定）应该就可以了。 在以前，由于代表机构的会计核算和审计主要是为了报税的目的（按经费支出换算收入计算营业税和企业所得税），所以很多代表机构的会计核算办法是按照税务规定制定的。